臺灣桃園地方法院交通事件裁定　　　　　　　　　　九十一年度交聲字第二二五號
　　原處分機關　交通部公路局新竹區監理所桃園監理站
　　異　議　人
　　即受處分人　乙○　　男　四.
右列受處分人因違反道路交通管理處罰條例案件，對於交通部公路局新竹區監理所桃
園監理站九十一年四月十九日所為之處分（原處分案號：桃監裁五字第裁五二—Ｐ一
三三四三四四號），聲明異議，本院裁定如左：
    主    文
異議駁回。
    理    由
一、原處分機關處分意旨略以：異議人即受處分人乙○於民國九十一年三月二日下午
    二時五十分許，駕駛所有車號ＤＫ—七七九七號自用小客車行經臺九線南下二八
    四公里處，該路段限速時速六十公里，受處分人竟以時速一百一十公里超越上開
    限速五十公里，為花蓮縣警察局鳳林分局瑞穗分駐所攔檢，以受處分人有違反道
    路交通管理處罰條例第四十條第一項規定之行為掣單舉發，受處分人於應到案日
    期前向原處分機關提出申訴，經原處分機關請原舉發單位調查結果，仍認受處分
    人所有之該部自小客車有於前揭路段超速行駛行為，原處分機關乃依前揭道路交
    通管理處罰條例第四十條第一項、第六十三條第一項第一款及違反道路交通管理
    事件統一裁罰標準表規定，以受處分人所有該部車號自小客車超過規定之最高時
    速二十公里以上，裁處受處分人罰鍰新臺幣（下同）一千九百元，並記違規點數
    一點。
二、受處分人聲明異議意旨略以：伊當時駕駛車速不到六十公里就被攔檢，當時另外
    一台車車速不是很快，但證人測速器卻顯示八十公里，伊並未超速，應是測速器
    有問題云云。經查：受處分人於右揭日時，駕駛前揭號牌之自小客車，行經前揭
    地點等情，業據受處分人於本院調查中自承不諱。而受處分人駕車行經上開路段
    ，經警以雷達測速器測得時速，高達一百十公里，業已超過該路段規定之最高限
    速六十公里等情，亦據證人即本件檢測員警甲○○於本院調查中證稱：因為當時
    測速器顯示時速達一百十公里，所以就在路邊攔停異議人，並請他看測速器等語
    ；即受處分人亦於本院調查中自承：證人的測速器擺在車上，他的測速器顯示確
    實是一百一十公里等語。受處分人雖辯稱該測速器有問題云云，然證人甲○○就
    此於本院調查中證稱：測速器每個月都會由分局拿去檢測維修，伊派出所只有一
    支測速器等語，而本院依此函請花蓮縣警察局鳳林分局檢送該分駐所所使用之雷
    達測速器相關資料，依該分局以九十一年十月廿八日鳳警交字第０九一００一六
    ０五七０號函所檢送之經濟部標準檢驗局雷達測速儀檢定合格證書、小型行動無
    線電話證書顯示，上開分駐所所使用之雷達測速儀係ＭＰＨ牌ＰＹＴＨＯＮ型號
    ，於九十年四月六日經經濟部標準局檢驗合格並發給證書，有效期限至九十一年
    四月，經本院再函請該分局檢送於九十一年一月至同年四月間該雷達測速器之維
    修等相關紀錄，該分局以九十一年十一月二十七日奉警交字第０九一０００二四
    八九０號函覆稱：該分局瑞穗分駐所之雷達測速器，平時責由專人保管，負責保
    養，如發現異常即停止使用報請上級轉請廠商維修檢測，查於九十一年一月至四
    月間之雷達測速器使用正常無故障，亦無檢測資料等語。是受處分人以前詞否認
    雷達測速器檢測結果之正確性，要無可採。綜上，受處分人確有前開超速之違規
    行為，應可認定。
三、按行車速度，依標誌或標線之規定，道路交通安全規則第九十三條第一項有明文
    ，又汽車駕駛人，行車速度超過規定之最高時速者，處一千二百元以上二千四百
    元以下罰鍰，道路交通管理處罰條例第四十條第一項定有明文，而汽車駕駛人駕
    駛汽車違反道路交通管理處罰條例第四十條第一項規定者，除應依該條所規定之
    罰鍰處罰外，並予記違規點數一點，道路交通管理處罰條例第六十三條第一項第
    一款亦定有明文。是原處分機關以受處分人有違反前揭道路交通管理處罰條例第
    四十條第一項前段之行為，依裁決時之違反道路交通管理事件統一裁罰標準及處
    理細則（自九十一年九月一日起更名為違反道路交通管理事件統一裁罰基準及處
    理細則，惟本件有關之裁罰標準並未變更），裁處受處分人罰鍰一千九百元，再
    依道路交通管理處罰條例第六十三條第一項第一款之規定，記汽車駕駛人即受處
    分人違規點數一點，即無違誤，本件受處分人之異議為無理由，應予駁回。
據上論斷，應依道路交通案件處理辦法第十九條，裁定如主文。
中      華      民      國    九十一    年     十二     月     三十     日
                                       臺灣桃園地方法院交通法庭
                                           法  官  許  泰  誠
右正本證明與原本無異。
如不服本裁定應於送達後五日內向本院提出抗告狀
                                           書記官  蕭  琪  男
中      華      民      國    九十二    年     一     月     九     日
